

DESTACADO PROFESIONAL EN INGENIERÍA MECÁNICA-ELÉCTRICA, BACHILLER DE LA UNIVERSIDAD NACIONAL "SAN LUIS GONZAGA" DE ICA.

MANTENIMIENTO MÁQUINAS

PERFIL.

CON SÓLIDA EXPERIENCIA EN LA EJECUCIÓN, SUPERVISIÓN Y MANTENIMIENTO DE INSTALACIONES DE IMPORTANTES OBRAS DEL RUBRO DE EDIFICACIONES E INDUSTRIALES

HABILIDADES

VBA EXCEL

AUTOCAD Y SOLIDWORKS

PROJECT Y S10 PRESUPUESTO

ARRANQUE MOTORES ELECT.

CONTACTO

CELULAR: 940659658

CORREO: garciabellidoc@gmail.com

EXPERIENCIA

2014-2015

Asistente de Mantenimiento Eléctrico Subcontrata Proceing Srl, Ica

Responsable de la implementación, mantenimiento y optimización continúa Del control de calidad Eléctrica en los diferentes proyectos eléctricos Del distrito Ica. Control de datos y elaboración de informes gerenciales, informes de fuerza mayor por la apertura de los alimentadores teniendo presente el Control de Gestión, Calidad y Control Presupuestario de los proyectos mediante Microsoft Project. Responsable de Encargados de Calidad en obra.

- Estandarización de indicadores que reflejen el estado real de lo proyecto.
- ✓ Generación de Informes por DMS presente en las redes eléctricas con análisis presupuestal de obra supervisada por administrador, gerente de proyecto y ubicación geográfica.
- ✓ ☐ Coordinación de los trabajos asignados para la presentación del corte programado.

2015-2016

Asistente de Instalaciones Eléctricas Subcontrata Inversiones Gotuza SRL, Lima

- Responsable de las instalaciones y seguimiento del Proyecto inmobiliario. encargado de Elaboración RFI, planos As built y control del presupuesto ante adicionales que converge la obra; garantizando la calidad y seguridad del Proyecto villa in el polo.
- Cumplimiento con el plazo estipulado, y coordinación a cargo de 32 personas.

2017

Docente Soporte técnico

Instituto CinfortecS

- ✓ Mantenimiento, cambio, sustitución de los componentes del pc.
- ✓ Instalación de software.

2019

Asistente de mantenimiento Mecánico Compañía Agroindustrial Huamani S.A.C

- Responsable del control consumo, gastos, requerimiento de materiales
- Programación mediante MTP, RCM,
 PMI para mejor control y seguimiento
- ✓ Indicadores de mantenimiento, vida útil, informes y ordenes de trabajo



Ing. CARLOS GARCÍA

MANTENIMIENTO MÁQUINAS

PERFIL

DESTACADO PROFESIONAL EN INGENIERÍA MECÁNICA-ELÉCTRICA, BACHILLER DE LA UNIVERSIDAD NACIONAL "SAN LUIS GONZAGA" DE ICA.

CON SÓLIDA EXPERIENCIA EN LA EJECUCIÓN, SUPERVISIÓN Y MANTENIMIENTO DE INSTALACIONES DE IMPORTANTES OBRAS DEL RUBRO DE EDIFICACIONES E INDUSTRIALES

HABILIDADES

VBA EXCEL

AUTOCAD Y SOLIDWORKS

PROJECT Y S10 PRESUPUESTO

PROTECCION MOTORES ELECT.

CONTACTO

CELULAR: 940659658

CORREO: garciabellidoc@gmail.com

EXPERIENCIA

2020

Auxiliar de Maquinaria Agraria Compañía Agroindustrial Novoliz S.A

- Responsable del mantenimiento tractores, Maquinarias, requerimiento de materiales
- Control y reparación de motores eléctricos, estructuras y otros.

EDUCACION

2003-2007

Colegio Fermín Tangüis

Colegio Agropecuario

 Responsable en las diferentes materias, principalmente en el área de matemática, de la cual fui partícipe de concursos y méritos

2007

Instituto Técnico SENATI

Mantenimiento de Máquinas

- Mantenimiento, y dominio de máquinas herramientas
- ✓ Diseño, reparación de motorreductores

2008-2014

Bachiller en Ing. Mecánica Y Eléctrica

Universidad nacional san Luis Gonzaga de ica.

- ✓ Asistente en Refrigeración y aire acondicionado y laboratorio energía
- ✓ Practicas Diseño Tableros eléctricos
- ✓ Excelencia en Diseño maquinas
- ✓ Dominio en Diseño de iluminación
- ✓ Asistentes tópicos selectos de energía



Ing. CARLOS GARCÍA

MANTENIMIENTO MÁQUINAS

PERFIL

DESTACADO PROFESIONAL EN INGENIERÍA MECÁNICA-ELÉCTRICA, BACHILLER DE LA UNIVERSIDAD NACIONAL "SAN LUIS GONZAGA" DE ICA.

CON SÓLIDA EXPERIENCIA EN LA EJECUCIÓN, SUPERVISIÓN Y MANTENIMIENTO DE INSTALACIONES DE IMPORTANTES OBRAS DEL RUBRO DE EDIFICACIONES E INDUSTRIALES

HABILIDADES

VBA EXCEL

AUTOCAD Y SOLIDWORKS

PROJECT Y S10 PRESUPUESTO

TABLEROS ELECTRICOS

CONTACTO

CELULAR: 940659658

CORREO: garciabellidoc@gmail.com

CURSOS DE ESPECIALIDAD

2019	Instalación de sistema Fotovoltaico SENCICO
2019	Instalación y armado de sistema DRYWALL SENCICO
2018	Especialista en AutoCAD SYSTEMATIC
2018	Diseño Grafico SYSTEMATIC
2018	Especialista en planeación y control de proyectos SYSTEMATIC
2018	Excel, Administración y Producción SYSTEMATIC
2013	Implementación Y Auditoría Del Sistema Integrado De Gestión: Calidad (ISO 9001:2015), Ambiental (ISO 14001:2015), Seguridad Y Salud En El Trabajo (ISO 45001:2018) COLEGIO DE INGENIEROS
2008	Asistente, "evaluación, diagnóstico y mantenimiento de pozos tubulares" ANA (Autoridad nacional del agua)
2010	Asistente, "La Distribución Del Gas Natural En El Desarrollo De La Región Ica" OSINERGMING